臺灣臺中地方法院刑事判決　　　　　　　96年度訴字第2654號
公　訴　人　臺灣臺中地方法院檢察署檢察官
被　　　告　己○○
選任辯護人　郭隆偉　律　師
被　　　告　丙○○　原名莊仁.
選任辯護人　黃文崇　律　師
上列被告等因違反槍砲彈藥刀械管制條例案件，經檢察官提起公
訴（96年度偵字第9787號），本院判決如下：
    主  文
己○○共同未經許可，持有可發射子彈具有殺傷力之改造槍枝，
累犯，處有期徒刑年貳月，併科罰金新臺幣伍萬元，罰金如易
服勞役，以新臺幣壹仟元折算壹日。未扣案之改造霰彈槍壹支，
沒收。
丙○○共同未經許可，持有可發射子彈具有殺傷力之改造槍枝，
累犯，處有期徒刑年陸月，併科罰金新臺幣拾萬元，罰金如易
服勞役，以新臺幣壹仟元折算壹日。未扣案之改造霰彈槍壹支，
沒收。
    事  實
一、己○○曾犯殺人案件，經本院以84年度少重訴字第5 號判處
    有期徒刑8 年2 月，上訴後經臺灣高等法院臺中分院以85年
    度台上字第6208號駁回上訴，其不服再上訴，經最高法院於
    民國86年12月9 日以86年度台上字第6208號駁回上訴確定；
    復犯妨害自由案件，經本院於84年11月18日以84年度少訴字
    第91號判處有期徒刑8 月確定，上述刑期合併應執行有期徒
    刑8 年3 月確定，並於90年9 月14日縮短刑期假釋出獄，保
    護管束至93年11月8 日期滿執行完畢，未執行之刑期，視為
    已執行。丙○○（原名莊仁智）曾犯毀損案件，經本院於95
    年3 月27日以94年度易字第2354號判處有期徒刑5 月確定，
    甫於同年4 月7 日易科罰金執行完畢。詎彼等仍不知悔改，
    均明知可發射子彈具有殺傷力之改造霰彈槍及制式霰彈，皆
    屬槍砲彈藥刀械管制條例所列管之違禁物，未經主管機關之
    許可，不得持有，竟共同基於持有可發射子彈具有殺傷力之
    改造霰彈槍及制式霰彈之犯意，先由丙○○未經許可於不詳
    時間、地點，以不明方法取得可發射霰彈具有殺傷力之改造
    霰彈槍1 支及制式霰彈3 顆後，而持有之。嗣於96年4 月13
    日凌晨，丙○○偕同綽號為「碗哥」之乙○○（已成年），
    至丁○○位在臺中縣后里鄉○○村○○路209 號之住處找己○○飲酒，於同日凌晨3 時左右，由不知情之丁○○駕駛車
    號9773－LA號自小客車搭載己○○，另不知情之乙○○則駕
    駛丙○○所使用車號2K－1196號自小客車搭載丙○○，於同
    日凌晨3 時30分左右，乙○○將該自小客車停在臺中縣外埔
    鄉○○路高速公路旁，丙○○則自車內取出可發射子彈具有
    殺傷力之改造霰彈槍1 支及制式霰彈3 顆後，即先由丙○○
    射擊1 槍後，再交予己○○射擊1 槍，丙○○再取回射擊1
    槍，而共同持有上述槍彈。嗣因槍聲驚動正在附近巡邏之員
    警許建成及葉劍清，而駕車趕至現場查緝，丙○○隨即攜槍
    搭乘乙○○所駕駛上述自用小客車逃離現場，而己○○、丁○○未及時離開為員警許建成、葉劍清二人查獲，經警方會
    同渠等二人，在臺中縣外埔鄉○○村○○路右方之水美路上
    ，扣得上述改造霰彈槍所擊發之12GAUGE 之制式霰彈彈殼3
    顆。
二、案經臺中縣警察局大甲分局報告臺灣臺中地方法院檢察署檢
    察官偵查起訴。
    理  由
壹、程序方面：
一、按刑事訴訟法第158 條之3 規定：「證人、鑑定人依法應具
    結而未具結者，其證言或鑑定意見，不得作為證據」。所謂
    「依法應具結而未具結者」，係指檢察官或法官依刑事訴訟
    法第175 條之規定，以證人身分傳喚被告以外之人（證人、
    告發人、告訴人、被害人、共犯或共同被告）到庭作證，或
    雖非以證人身分傳喚到庭，而於訊問調查過程中，轉換為證
    人身分為調查時，此時其等供述之身分為證人，則檢察官、
    法官自應依本法第186 條有關具結之規定，命證人供前或供
    後具結，其陳述始符合第158 條之3 之規定，而有證據能力
    。若檢察官或法官非以證人身分傳喚而以告發人、告訴人、
    被害人或共犯、共同被告身分傳喚到庭為訊問時（例如刑事
    訴訟法第71條、第219 條之6 第2 項、第236 條之1 第1 項
    、第248 條之1 、第271 條第2 項、第271 條之1 第1 項）
    ，其身分既非證人，即與「依法應具結」之要件不合，縱未
    命其具結，純屬檢察官或法官調查證據職權之適法行使，當
    無違法可言。而前揭不論係本案或他案在檢察官面前作成未
    經具結之陳述筆錄，係屬被告以外之人於偵查中向檢察官所
    為之陳述，本質上屬於傳聞證據，基於保障被告在憲法上之
    基本訴訟權，除該被告以外之人死亡、身心障礙致記憶喪失
    或無法陳述、滯留國外或所在不明而無法傳喚或傳喚不到、
    或到庭後拒絕陳述等情形外，如已經法院傳喚到庭具結而為
    陳述，並經被告之反對詰問，前揭非以證人身分而在檢察官
    面前未經具結之陳述筆錄，除顯有不可信之情況者外，得為
    證據，並應於判決內敘明其符合傳聞證據例外之理由；又前
    揭非以證人之身分在審判中之陳述筆錄，倘該被告以外之人
    已經法院以證人身分傳喚到庭並經具結作證，且由被告為反
    對詰問，或有前揭傳喚不能或詰問不能之情形外，該未經具
    結之陳述筆錄因屬審判上之陳述，自有證據能力；若係在另
    案法官面前作成之陳述筆錄，本質上亦屬傳聞證據，自得依
    本法第159 條之1 第1 項之規定，認有證據能力。不能因陳
    述人未經具結，即一律適用本法第158 條之3之 規定，排除
    其證據能力（最高法院96年度台上字第3527號判決可資參照
    ）。本件證人丁○○、證人即共同被告己○○於本院審理中
    已依證人身分傳喚到庭具結作證，並分別經被告己○○、丙○○及辯護人之反對詰問，則丁○○、己○○於偵查中及本
    院審查檢察官聲請羈押被告己○○時以共同被告身分所為之
    供述證據，雖屬傳聞證據，惟本院認渠等為警查獲當日，立
    即於同日20時40分移送檢察官訊問及事後移送本院審查羈押
    訊問之時，距離被告二人持上開槍彈射擊之時間較近，記憶
    鮮明無錯誤之虞，尚未及時權衡持槍擊發之利害得失，且無
    來自其他共同被告人情之壓力，亦無事後迴護共同被告及串
    謀之可能，且於製作上開偵查及本院訊問筆錄之過程中，檢
    察官及本院法官並無任何強暴、脅迫、恐嚇、詐欺或其他不
    正方式訊問之情形。是以本院認丁○○、己○○分別於偵查
    或本院審查羈押訊問時，彼等所為供述並無顯不可信之情形
    ，應認均具有證據能力。
二、次按被告以外之人於偵查中向檢察官所為之陳述，除顯有不
    可信之情況者外，得為證據，刑事訴訟法第159 條之1 第2
    項定有明文。經查證人即查獲員警許建成、葉劍清於偵查中
    具結後，向檢察官所為之證詞陳述查獲被告己○○等人之情
    節，並無顯有不可信之情況，且與本案待證事實相關，爰依
    刑事訴訟法第159 條之1 第2 項規定，渠等證言應有證據能
    力。
三、又被告以外之人於檢察事務官、司法警察官或司法警察調查
    中所為之陳述，與審判中不符時，其先前之陳述具有較可信
    之特別情況，且為證明犯罪事實存否所必要者，得為證據，
    刑事訴訟法第159 條之2 定有明文。又司法警察並無命證人
    具結之權利，司法警察詢問證人，並未準用具結之相關規定
    ，證人於警察機關前之虛偽陳述，亦無偽證刑責之追訴問題
    （刑法第168 條、刑事訴訟法第196 條之1 參照），是證人
    於司法警察調查中之陳述，並無具結問題，僅受上開傳聞法
    則之限制而已。因此，本件證人丁○○於警詢已明確證述綽
    號「阿雞」之丙○○取出上開槍彈開2 槍，己○○開1 槍，
    共計開3 槍。霰彈槍係丙○○帶走。警方盤查我們心慌立即
    要求己○○霰彈殼3 顆丟掉之犯行明確，於本院審理中則翻
    異前詞否認此事，是其於上開警詢中之供述與本院審理時之
    證述，已有前後陳述不一致符之情形存在，本院認其於上開
    警詢時（96年4 月13日）之證述距離被告二人持上開槍彈之
    時間較近，證人當時記憶自較深刻，可立即反應所知，不致
    因時隔日久而遺忘案情，且較無來自被告二人在場之壓力，
    亦無為迴護被告二人而事後串謀之可能，且於製作上開警詢
    筆錄之過程中，員警並無任何強暴、脅迫、恐嚇、詐欺或其
    他不正方式訊問之情形，是以證人丁○○於警詢時之陳述，
    確係出於任意性，未受其他外部情形之干擾，洵堪認定。綜
    上證人丁○○於警詢中陳述客觀上應具較可信之特別情況，
    且亦為證明犯罪事實存否所必要，故依上揭規定，證人丁○○於警詢時之陳述得為證據，自有證據能力。
四、按被告以外之人於審判外之言詞或書面陳述，除法律有規定
    者外，不得作為證據。被告以外之人於審判外之陳述，雖不
    符前四條之規定，而經當事人於審判程序同意作為證據，法
    院審酌該言詞陳述或書面陳述作成時之情況，認為適當者，
    亦得為證據。當事人、代理人或辯護人於法院調查證據時，
    知有第159 條第1 項不得為證據之情形，而未於言詞辯論終
    結前聲明異議者，視為有前項之同意。刑事訴訟法第159 條
    第1 項、第159 條之5 分別定有明文。而上開規定之立法意
    旨在於傳聞證據未經當事人之反對詰問予以核實，原則上先
    予排除，惟若當事人已放棄詰問或未聲明異議，基於證據資
    料愈豐富，愈有助於真實發現之理念，且強化言詞辯論主義
    ，法院自可承認該傳聞證據例外具有證據能力。經查卷附查
    獲現場圖、查獲照片4 張、內政部警政署刑事警察局96年6
    月1 日刑鑑字第0960062871號鑑驗書、96年9 月21日刑鑑字
    第0960135582號鑑驗書等，雖均係被告以外之人於審判外之
    陳述，性質上屬傳聞證據，惟被告二人及渠等辯護人於本院
    準備程序及調查證據時，均未於言詞辯論終結前聲明異議，
    本院認為得為本案之證據，依刑事訴訟法第15 9條之5 第2
    項之規定，自得為證據。
五、除前三條之情形外，下列文書亦得為證據：一除顯有不可信
    之情況外，公務員職務上製作之紀錄文書、證明文書。二除
    顯有不可信之情況外，從事業務之人於業務上或通常業務過
    程所須製作之紀錄文書、證明文書。三除前二款之情形外，
    其他於可信之特別情況下所製作之文書。刑事訴訟法第159
    條之4 定有明文。卷附0000000000、0000000000號行動電話
    雙向通聯紀錄，係電信公司以電腦紀錄用戶使用情形之紀錄
    文書；警卷所附車籍查詢－基本資料詳細畫面列印資料，係
    公務員職務上記載車輛使用者及車輛資料等情形，均非屬供
    述證據，非傳聞證據，並無顯有不可信之情況，分別依同法
    第159 條之4第2款、第1 款之規定，自具有證據能力。
貳、實體方面：
一、訊據被告己○○固坦承與被告丙○○、丁○○、乙○○等4
    人，於96年4 月13日凌晨3 時許，分別駕車前往臺中縣外埔
    鄉○○路高速公路旁，為警查獲3 顆制式霰彈彈殼之事實不
    諱，惟矢口否認有何與被告丙○○共同持有上述具有殺傷力
    之改造霰彈槍及制式霰彈之犯行，辯稱：伊當時要送丙○○
    回去，丙○○坐另外一台車子，伊坐丁○○的車，快接近丙○○他家時，丙○○在案發現場突然從車子裡面拿槍出來，
    對空鳴槍一槍，伊看到丙○○喝酒，又做這樣危險的動作，
    伊就下車制止丙○○，制止過程中因相互拉扯走火開了一槍
    ，後來丙○○將槍拿回去退彈時又開了一槍，後來看到巡邏
    的員警來時，丙○○就趕快跑了云云。被告丙○○雖供承於
    案發當天至丁○○上開住處與己○○、丁○○飲酒之事實不
    諱，惟矢口否認有何與被告己○○共同持有上述具有殺傷力
    之改造霰彈槍及制式霰彈之犯行，辯稱：當天伊打電話給己○○，跟他說伊心情不好，並問己○○在那裡？己○○告訴
    伊他在丁○○家，伊不知道丁○○的家在那裡，伊先到一家
    7 －11買了啤酒後，依照己○○的指示才到丁○○的家，後
    來伊先行離開。當天伊根本沒有跟他們一起到現場，伊沒有
    對空鳴槍，也不知道有子彈的事情云云。惟查：
  (一)前揭事實，業據證人丁○○於警詢時證稱：警方於96年4 月
    13日凌晨3 時30分，在臺中縣外埔鄉后寮鄉○○○路旁，警
    方向前盤查時，我們心慌立即要求己○○將手中持有的霰彈
    槍彈殼3 顆丟掉，經警方在現場搜查查獲彈殼。伊只知道是
    外號叫「阿雞」的人開2 槍，己○○開1 槍，現場共開3 槍
    。槍是外號叫「阿雞」的人拿出來的。「阿雞」的人本名叫
    莊仁智（即丙○○）。霰彈槍應該是莊仁智帶走。共有1 支
    ，但不知道是否為制式等語（見警卷第3 頁）；及於偵查中
    證述：96年4 月13日凌晨1 時許，己○○的朋友丙○○去伊
    家找己○○，丙○○說他心情不好，後來我們四個人開二台
    車，有伊、己○○、丙○○，及一個伊不認識，由伊開車載
    己○○跟丙○○的車，後來開車到當地時，丙○○下車，己○○也下車，伊當時在車上，過沒有多久就聽到槍聲，他們
    總共開3 槍，之後警察就來了，丙○○那一台車就跑掉。霰
    彈槍是丙○○所有的。伊看到丙○○開第一槍、己○○開第
    二槍，第三槍是丙○○開的。槍好像是丙○○拿出來的等語
    （見偵卷第頁至第11頁、51頁）甚詳，核與證人即查獲員警
    許建成於偵查中所證述：當時我們在巡邏時聽到槍聲就開到
    事發地點發現有二台車，其中一台銀色車子加速逃逸，己○○與丁○○的車子被我們的車頭擋住。另一台車好像坐了二
    個人，是銀色台塑的車子，但車號沒有看到，現場伊沒有發
    現槍枝，只有發現有3 顆擊發的彈殼等語（見偵卷第51頁）
    ；及證人即查獲員警葉劍清於偵查中所證述：當天剛好我們
    巡邏到該處，有聽到槍聲我們就開到該處，發現有二部車，
    其中一台車加速逃逸，另外一台車是己○○跟丁○○的車，
    我們的車跟他們的車頭抵住，阻止他們的車離去，另外一台
    車至少有坐二個人，因為伊看前座坐二個人，後坐有無坐人
    伊不清楚，現場沒有看到槍枝，但當時伊看到己○○從車子
    裡面往外丟東西，後來我們到該處尋找發現有3 顆擊發霰彈
    槍的彈殼。現場是一處駁坎，我們就循著己○○丟的方向找
    ，就找到3 顆已經擊發的霰彈彈殼等語（見偵卷第51頁至第
    52頁）相符，足證被告己○○於警詢時所供承：警方盤查伊
    時，伊立即坦承警方在后寮路右方之水美路上所查獲3 顆擊
    發過的霰彈彈殼，是剛剛以霰彈槍所擊發的彈殼等語（見警
    卷第5 之1 頁）；復於偵查中供認：伊承認警方移送的犯罪
    事實。96年4 月13日凌晨3 時30分，丙○○去丁○○他家找
    伊，伊喝醉酒心情不好，伊、丁○○、丙○○及「碗哥」四
    個人開二台車到案發處，由丙○○先對空鳴槍一槍，伊也好
    奇再開一槍，丙○○再拿回再開一槍。霰彈槍是丙○○所有
    。是伊與丙○○擊發該槍。應該丙○○射擊二槍，伊在警察
    局害怕才亂說是「碗哥」所擊發二次。丙○○是伊的朋友。
    伊只有承認擊發一發。「碗哥」的本名叫乙○○等語（見偵
    卷第10頁至第11頁、第50頁）；及於本院審查檢察官聲請羈
    押被告己○○時，被告己○○復坦承：伊確實有擊發槍枝。
    伊是開第二槍的那個人，第一槍跟第三槍都是丙○○所擊發
    的。丙○○酒醉說心情不好，我們到丙○○家附近的山上，
    到那裡丙○○就忽然停車做開槍的動作，丙○○下車時伊有
    下車。伊好奇拿丙○○的槍來看，伊確實有持有，也有做擊
    發的動作。是一把長槍，但伊不知道是否為霰彈槍，只知道
    它的彈殼很大顆。槍目前在丙○○那裡等語（見本院96年聲
    羈字第587 號卷第4 頁至第5 頁）之自白，應與事實相符，
    足見被告己○○於審判中翻異前詞及被告丙○○否認上開犯
    行，均顯係卸責之詞，並無可信。
  (二)證人丁○○雖於本院審理時證稱：伊於警詢中曾說己○○有
    開槍，但因為己○○與丙○○拉扯中，所以伊也不是很確定
    是何人開槍。當時第一聲槍聲時伊看到丙○○拿槍朝天空開
    槍，後來己○○下車與丙○○拉扯，這時候又有一聲槍響，
    後來丙○○又從己○○手上搶回槍枝，再開了一槍。伊看己○○、丙○○在拉扯，己○○有沒有搶到槍枝，伊不是很確
    定，第二槍應是在拉扯中擊發的云云（見本院卷第84頁至第
    85頁、第87頁），惟證人丁○○上述證詞，不僅與其前揭(一)
    所證述內容明顯不符，更與被告己○○上開自白之內容有異
    ，顯見其事後之證詞係屬迴護被告己○○之詞，尚難採為有
    利於被告己○○認定之證據。
  (三)雖被告丙○○發射後將前揭霰彈槍帶走，而不知其去向，無
    法將該槍送請鑑定該槍枝是否屬於制式槍枝？或具有殺傷力
    之改造槍枝？惟警方所查獲之3 顆彈殼經鑑定結果，均係12
    GAUGE 之制式霰彈彈殼。有內政部警政署刑事警察局96年6
    月1 日刑鑑字第0960062871號鑑驗書在卷（見本院卷第82頁
    至第84頁）可憑；再者經本院將警方所查獲上述彈殼送請鑑
    定係以為何種槍枝射擊？雖無法單由彈殼之外觀，據以研判
    擊發之槍枝為制式槍枝或改造槍枝；但擊發該3 顆彈殼之槍
    枝，如為改造槍枝，因其可供擊發制式霰彈使用，故研判具
    有殺傷力，亦有內政部警政署刑事警察局96年9 月21日刑鑑
    字第0960135582號鑑驗書附卷（見本院卷第101 頁）可參；
    且依鑑定證人甲○○於本院審理時證述：扣案之3 顆彈殼，
    是制式霰彈彈殼。伊無法從扣案之3 顆制式霰彈殼研判所擊
    發的槍枝是制式槍枝或改造槍枝。如果是制式的槍枝經過我
    們的檢測性能等沒問題的話，就能夠擊發這3 顆子彈。這3
    顆制式子彈確實有被擊發過，可以研判當時擊發這3 顆子彈
    的槍枝確實具有殺傷力，如果不是制式的槍枝，至少是具有
    殺傷力的改造槍枝。槍枝只要可以擊發子彈就具有殺傷力。
    只要具有槍管、擊發的機構及手持裝置等物就屬槍枝，外觀
    不一定要像槍枝。實務上子彈是否具有殺傷力以子彈是否達
    到20個焦耳為參考依據。子彈是否達到20個焦耳需視子彈裡
    面裝填的火藥而定。本件扣案為制式子彈一定超過20焦耳，
    而具有殺傷力等語（見本院卷第107 頁至第109 頁）以觀，
    足證被告己○○、丙○○共同所持有之槍枝，縱使未經扣案
    ，而無法依性能測試等鑑定是否屬制式霰彈槍枝或具有殺傷
    力之改造霰彈槍，但依鑑定證人甲○○之證詞及上述子彈鑑
    定結果，依罪疑惟輕，有利於被告認定之原則，被告等所共
    同持有之槍枝至少應屬具有殺傷力之改造霰彈槍無訛。故被
    告二人所持有具有殺傷力之改造霰彈槍1 支及制式霰彈3 顆
    之犯行，灼然甚明，犯行均堪認定。
二、此外，並有查獲現場圖、查獲照片4 張、內政部警政署刑事
    警察局96年6 月1 日刑鑑字第0960062871號鑑驗書、96年9
    月21日刑鑑字第0960135582號鑑驗書、0000000000、000000
    0000號行動電話雙向通聯紀錄、車籍查詢－基本資料詳細畫
    面列印資料附卷可憑。綜上所述，被告二人前揭所辯，與現
    有事證不符，顯係事後卸責之詞，要難採信，本件事證明確
    ，渠等上開犯行均堪認定。
三、核被告丙○○、己○○所為，均係違反槍砲彈藥刀械管制條
    例第8 條第4 項未經許可，持有可發射子彈具有殺傷力之改
    造手槍罪及同條例第12條第4 項之未經許可，持有子彈罪。
    被告二人就前開犯罪間，具有犯意之聯絡及行為之分擔，應
    論以共同正犯。被告二人以一持有之行為，同時觸犯上開二
    罪名，為想像競合犯，均應依刑法第55條前段規定，從一重
    之未經許可，持有可發射子彈具有殺傷力之改造手槍罪處斷
    。被告己○○曾犯殺人案件，經本院以84年度少重訴字第5
    號判處有期徒刑8 年2 月，上訴後經臺灣高等法院臺中分院
    以85年度台上字第6208號駁回上訴，其不服再上訴，經最高
    法院於86年12月9 日以86年度台上字第6208號駁回上訴確定
    ；復犯妨害自由案件，經本院於84年11月18日以84年度少訴
    字第91號判處有期徒刑8 月確定，上述刑期合併應執行有期
    徒刑8 年3 月確定，並於90年9 月14日縮短刑期假釋出獄，
    保護管束至93年11月8 日執行完畢，未執行之刑期，視為已
    執行；被告丙○○曾犯毀損案件，經本院於95年3 月27日以
    94年度易字第23 54 號判處有期徒刑5 月確定，甫於同年4
    月7 日易科罰金執行完畢，有臺灣高等法院被告前案紀錄表
    在卷可稽。被告二人於5 年內故意再犯本件有期徒刑以上之
    罪，皆為累犯，均應依刑法第47條第1 項之規定加重其刑。
    爰審酌被告二人無視法律之禁止，共同持有上開具殺傷力之
    改造手槍及子彈，對社會治安及民眾生命及財產安全所造成
    潛在危害甚鉅，及渠等未以之為犯罪工具造成實際損害，被
    告丙○○否認犯行，被告己○○雖於警詢、偵查中初訊坦認
    犯行，但其事後為求脫罪竟飾詞狡辯，顯見彼等犯後並無悔
    意等一切情狀，分別量處如主文所示之刑，並各就罰金部分
    諭知易服勞役之折算標準。
四、被告二人所共同持有之改造霰彈槍1 支，雖經被告丙○○帶
    走而未扣案，但因該槍枝具有殺傷力，業已詳述如前，核屬
    違禁物，應依刑法第38條第1 項第1 款宣告沒收。
五、至於扣案之12GAUGE 之制式霰彈彈殼3 顆，係被告二人射擊
    後所剩餘之物，已失其違禁物之性質，爰不另為沒收之諭知
    。
據上論斷，應依刑事訴訟法第299 條第1 項前段，槍砲彈藥刀械
管制條例第8 條第4 項、第12條第4 項，刑法第11條前段、第28
條、第55條、第47條第1 項、第42條第3 項前段、刑法第38條第
1項 第1 款，判決如主文。
本案經檢察官戊○○到庭執行職務。
中　　華　　民　　國　　96　　年　　11　　月　　5 　　日
                  刑事第一庭  審判長  法　官　唐光義
                                      法　官  郭妙俐
                                      法　官　楊萬益
上正本證明與原本無異。
如不服本判決，應於收受送達後10日內向本院提出上訴書狀（應
敘述具體理由並附繕本）。
上訴書狀如未敘述理由，應於上訴期間屆滿後20日內補提理由書
於本院。
                                      書記官  薛淑玲
中　　華　　民　　國　　96　　年　　11　　月　　5 　　日
附錄論罪科刑法條
槍砲彈藥刀械管制條例第8條
未經許可，製造、販賣或運輸鋼筆槍、瓦斯槍、麻醉槍、獵槍、
空氣槍或第4條第1項第1款所定其他可發射金屬或子彈具有殺傷
力之各式槍砲者，處無期徒刑或5年以上有期徒刑，併科新臺幣1
千萬元以下罰金。
未經許可，轉讓、出租或出借前項所列槍枝者，處 5 年以上有期
徒刑，併科新臺幣 1 千萬元以下罰金。
意圖供自己或他人犯罪之用，而犯前二項之罪者，處無期徒刑或
 7 年以上有期徒刑，併科新臺幣 1 千萬元以下罰金。
未經許可，持有、寄藏或意圖販賣而陳列第 1 項所列槍枝者，處
 3年以上10年以下有期徒刑，併科新臺幣700萬元以下罰金。
第 1 項至第 3 項之未遂犯罰之。
槍砲彈藥刀械管制條例第12條
未經許可，製造、販賣或運輸子彈者，處 1 年以上 7 年以下有
期徒刑，併科新台幣 500 萬元以下罰金。
未經許可，轉讓、出租或出借子彈者，處 6 月以上 5 年以下有
期徒刑，併科新台幣 300 萬元以下罰金。
意圖供自己或他人犯罪之用，而犯前二項之罪者，處 3 年以上
10 年以下有期徒刑，併科新台幣 700 萬元以下罰金。
未經許可，持有、寄藏或意圖販賣而陳列子彈者，處 5 年以下有
期徒刑，併科新台幣 300 萬元以下罰金。
第 1 項至第 3 項之未遂犯罰之。
